臺灣臺東地方法院刑事裁定　
111年度聲字第396號
聲  請  人  臺灣臺東地方檢察署檢察官
受  刑  人  黃朝安




上列聲請人因對受刑人數罪併罰有二裁判以上，聲請定其應執行
之刑（111年度執聲字第278號），本院裁定如下：
    主  文
甲○○犯如附表所示之罪，所處如附表所示之刑，應執行有期徒刑
參年陸月。
    理  由
一、聲請意旨略以：受刑人甲○○因犯如附表所示案件，先後經判
    決確定如附表所示之刑，應依刑法第53條及第51條第5款規
    定，定其應執行之刑，爰依刑事訴訟法第477條第1項規定，
    聲請定其應執行之刑等語。
二、按裁判確定前犯數罪者，併合處罰之，但有：（一）得易科
    罰金之罪與不得易科罰金之罪；（二）得易科罰金之罪與不
    得易服社會勞動之罪；（三）得易服社會勞動之罪與不得易
    科罰金之罪；（四）得易服社會勞動之罪與不得易服社會勞
    動之罪之情形之一者，不在此限；刑法第50條第1項但書情
    形，受刑人請求檢察官聲請定應執行刑者，依刑法第51條規
    定定之；數罪併罰，有二裁判以上者，依刑法第51條之規定
    ，定其應執行之刑；數罪併罰，分別宣告其罪之刑，宣告多
    數有期徒刑者，於各刑中之最長期以上，各刑合併之刑期以
    下，定其刑期，但不得逾30年，刑法第50條、第53條、第51
    條第5款分別定有明文。次按數罪併罰中之一罪，依刑法規
    定得易科罰金，若因與不得易科之他罪併合處罰結果而不得
    易科罰金時，原可易科部分所處之刑，自亦無庸為易科折算
    標準之記載。末按數罪併罰之定應執行之刑，係出於刑罰經
    濟與責罰相當之考量，並非予以犯罪行為人或受刑人不當之
    利益，為一種特別的量刑過程，相較於刑法第57條所定科刑
    時應審酌之事項係對一般犯罪行為之裁量，為定應執行刑之
    宣告，乃對犯罪行為人本身及所犯各罪之總檢視，除應考量
    行為人所犯數罪反應出之人格特性，並應權衡審酌行為人之
    責任與整體刑法目的及相關刑事政策，在量刑權之法律拘束
    性原則下，兼顧刑罰衡平原則而定之。
三、經查，受刑人因詐欺等案件，先後經本院、臺灣高等法院、
    臺灣臺北地方法院判處如附表所示之刑確定在案，此有如附
    表所示之刑事判決各1份及臺灣高等法院被告前案紀錄表在
    卷可稽。至附表編號1至7部分與其餘部分雖分別屬得、不得
    易科罰金之罪，依刑法第50條第1項但書第1款規定，不得併
    合處罰之，惟此業經受刑人具狀請求聲請人臺灣臺東地方檢
    察署檢察官聲請定應執行刑，有受刑人請求臺灣臺東地方檢
    察署檢察官向法院聲請定應執行刑須知1份附卷可考，已合
    於刑法第50條第2項所定之例外情形。經參酌本院為最後事
    實審法院，並審核受刑人所犯如附表所示之罪，均係於附表
    編號1所示判決確定日前為之，是檢察官聲請定其應執行之
    刑，核與規定並無不合，應予准許。爰審酌受刑人各次所犯
    之罪名、行為態樣；復就受刑人各次犯行所反應出之人格特
    性、期待可能性，及整體刑法目的、相關刑事政策與量刑權
    之法律拘束性原則等項予以綜合考量後，定其應執行之刑如
    主文。又附表編號1至10、編號11至17部分，前固分別經臺
    灣高等法院以111年度聲字第1948號裁定、本院110年度原訴
    字第31號、第45號、110年度原易字第55號判決定應執行刑
    為有期徒刑2年6月、1年6月確定，有該裁定及判決各1份在
    卷可佐，惟受刑人既有本件應更定其應執行刑之情形，前該
    定應執行刑之裁定及判決當然失其效力。又附表編號1至7部
    分原雖均屬得易科罰金之罪，然既經本院與不得易科罰金之
    罪即附表編號8至17部分合併定本件應執行之刑，而生不得
    易科罰金之結果，揆諸前揭說明，即毋庸諭知易科罰金之折
    算標準，附此敘明。
四、依刑事訴訟法第477條第1項，刑法第50條、第53條、第51條
    第5款，裁定如主文。
中　　華　　民　　國　　111 　年　　11　　月　　7 　　日
                  刑事第一庭  法　官　蔡政晏
以上正本證明與原本無異。
如不服本裁定，應於裁定送達後5日內向本院提出抗告狀（須附
繕本）。
「切勿逕送上級法院」
中　　華　　民　　國　　111 　年　　11　　月　　7 　　日
                              書記官  林慧芬
附表 受刑人甲○○定應執行刑案件一覽表                           編號            1                2          3          4 罪名    詐欺 詐欺 詐欺 詐欺 宣告刑    有期徒刑6月 有期徒刑6月 有期徒刑2月 有期徒刑2月 犯罪日期     109/4/5 109/4/6 109/4/21 109/6/5 偵查(自訴)機關年度案號    臺東地檢110年度偵字第2066號 臺東地檢110年度偵字第2066號 臺北地檢109年度偵字第28859號 臺北地檢109年度偵字第28859號 最後事實審 法院 臺東地院    臺東地院 臺北地院      臺北地院   案號    110年度原訴字第46號 110年度原訴字第46號 110年度審原簡字第33號 110年度審原簡字第33號  判決日期 110/10/1 110/10/1 110/10/26 110/10/26 確定判決 法院 臺東地院 臺東地院 臺北地院      臺北地院   案號    110年度原訴字第46號     110年度原訴字第46號 110年度審原簡字第33號 110年度審原簡字第33號  判決確定日期  110/11/2 110/11/2  111/3/9  111/3/9 是否為得易科罰金之案件         是             是        是          是 是否為得易服社會勞動之案件          是                   是        是                          是    備註                       臺東地檢110年度執字第1290號    臺東地檢110年度執字第1290號 臺北地檢111年度執字第1478號 臺北地檢111年度執字第1478號   編號1至2經本院110年度原訴字第46號判決定應執行有期徒刑10月確定  編號3至7經臺灣臺北地方法院110年度審原簡字第33號判決定應執行有期徒刑6月確定    編號1至10經臺灣高等法院111年度聲字第1948號裁定定應執行有期徒刑2年6月確定    
附表 受刑人甲○○定應執行刑案件一覽表                           編號            5             6          7          8 罪名    詐欺 詐欺 詐欺 詐欺 宣告刑    有期徒刑2月 有期徒刑2月 有期徒刑2月 有期徒刑1年 犯罪日期     109/5/29 109/4/7 109/4/14 109/2/18 偵查(自訴)機關年度案號    臺北地檢109年度偵字第28859號 臺北地檢109年度偵字第28859號 臺北地檢109年度偵字第28859號 新北地檢109年度偵緝字第3342、3343號 最後事實審 法院 臺北地院    臺北地院  臺北地院      臺灣高等法院  案號    110年度審原簡字第33號 110年度審原簡字第33號 110年度審原簡字第33號 111年度原上訴字第2號  判決日期 110/10/26 110/10/26 110/10/26 111/3/16 確定判決    法院 臺北地院  臺北地院  臺北地院      臺灣高等法院   案號    110年度審原簡字第33號   110年度審原簡字第33號 110年度審原簡字第33號 111年度原上訴字第2號  判決確定日期  111/3/9 1111/3/9  111/3/9  111/4/6 是否為得易科罰金之案件         是             是        是          否 是否為得易服社會勞動之案件          是                   是        是                          否    備註                       臺北地檢111年度執字第1478號 臺北地檢111年度執字第1478號 臺北地檢111年度執字第1478號 新北地檢111年度執字第4093號   編號3至7經臺灣臺北地方法院110年度審原簡字第33號判決定應執行有期徒刑6月確定   編號8-10經臺灣高等法院以111年度原上訴字第2號判決定應執行有期徒刑1年4月確定   編號1至10經臺灣高等法院111年度聲字第1948號裁定定應執行有期徒刑2年6月確定    
附表 受刑人甲○○定應執行刑案件一覽表                           編號            9           10          11         12 罪名    詐欺 詐欺 詐欺 詐欺 宣告刑    有期徒刑1年 有期徒刑1年 有期徒刑6月 有期徒刑6月 犯罪日期     109/2/18 109/2/18 109/4/3 109/1/30 偵查(自訴)機關年度案號    新北地檢109年度偵緝字第3342、3343號 新北地檢109年度偵緝字第3342、3343號 臺東地檢110年度偵緝字第70、71、74號、110年度少連偵緝字第2號、110年度偵字第1303、1835、2192號 臺東地檢110年度偵緝字第70、71、74號、110年度少連偵緝字第2號、110年度偵字第1303、1835、2192號 最後事實審 法院 臺灣高等法院 臺灣高等法院 臺東地院      臺東地院       案號    111年度原上訴字第2號 111年度原上訴字第2號 110年度原訴字第31、45號、110年度原易字第55號 110年度原訴字第31、45號、110年度原易字第55號  判決日期 111/3/16 111/3/16 111/4/29 111/4/29 確定判決  法院 臺灣高等法院  臺灣高等法院  臺東地院    臺東地院     案號    111年度原上訴字第2號 111年度原上訴字第2號 110年度原訴字第31、45號、110年度原易字第55號 110年度原訴字第31、45號、110年度原易字第55號  判決確定日期   111/4/6  111/4/6  111/5/31  111/5/31 是否為得易科罰金之案件         否       否        否           否    是否為得易服社會勞動之案件          否        否         否                           否                      備註                       新北地檢111年度執字第4093號 新北地檢111年度執字第4093號 臺東地檢111年度執字第902號 臺東地檢111年度執字第902號   編號8-10經臺灣高等法院以111年度原上訴字第2號判決定應執行有期徒刑1年4月確定  編號11至17經本院110年度原訴字第31、45號 判決、110年度原易字第55號判決定應執行有期徒刑1年6月確定    編號1至10經臺灣高等法院111年度聲字第1948號裁定定應執行有期徒刑2年6月確定    
附表 受刑人甲○○定應執行刑案件一覽表                            編號            13           14          15         16       17 罪名    詐欺 詐欺 詐欺 詐欺 詐欺 宣告刑    有期徒刑6月 有期徒刑6月 有期徒刑6月 有期徒刑6月 有期徒刑6月 犯罪日期     109/3/24 109/4/27 109/5/9 109/5/10 109/2/2 偵查(自訴)機關年度案號    臺東地檢110年度偵緝字第70、71、74號、110年度少連偵緝字第2號、110年度偵字第1303、1835、2192號 臺東地檢110年度偵緝字第70、71、74號、110年度少連偵緝字第2號、110年度偵字第1303、1835、2192號 臺東地檢110年度偵緝字第70、71、74號、110年度少連偵緝字第2號、110年度偵字第1303、1835、2192號 臺東地檢110年度偵緝字第70、71、74號、110年度少連偵緝字第2號、110年度偵字第1303、1835、2192號 臺東地檢110年度偵緝字第70、71、74號、110年度少連偵緝字第2號、110年度偵字第1303、1835、2192號 最後事實審 法院 臺東地院      臺東地院      臺東地院      臺東地院      臺東地院       案號    110年度原訴字第31、45號、110年度原易字第55號 110年度原訴字第31、45號、110年度原易字第55號 110年度原訴字第31、45號、110年度原易字第55號 110年度原訴字第31、45號、110年度原易字第55號 110年度原訴字第31、45號、110年度原易字第55號  判決日期 111/4/29 111/4/29 111/4/29 111/4/29 111/4/29 確定判決   法院 臺東地院    臺東地院    臺東地院    臺東地院    臺東地院     案號    110年度原訴字第31、45號、110年度原易字第55號 110年度原訴字第31、45號、110年度原易字第55號 110年度原訴字第31、45號、110年度原易字第55號 110年度原訴字第31、45號、110年度原易字第55號 110年度原訴字第31、45號、110年度原易字第55號  判決確定日期   111/5/31  111/5/31  111/5/31  111/5/31  111/5/31 是否為得易科罰金之案件          否           否           否           否           否    是否為得易服社會勞動之案件           否                           否                           否                           否                           否                      備註                       臺東地檢111年度執字第902號 臺東地檢111年度執字第902號 臺東地檢111年度執字第902號 臺東地檢111年度執字第902號 臺東地檢111年度執字第902號   編號11至17經本院110年度原訴字第31、45號判決、110年度原易字第55號判決定應執行有期徒刑1年6月確定